【裁判字號】    89,易,1056
【裁判日期】    890328
【裁判案由】    恐嚇
【裁判全文】
臺灣高雄地方法院刑事判決                        八十九年度易字第一五六號
    公  訴  人  臺灣高雄地方法院檢察署檢察官
    被      告  乙○○
右列被告因恐嚇案件，經檢察官提起公訴（民國八十九年度偵字第一五四六號），本
院判決如左：
    主  文
乙○○以加害生命之事，恐嚇他人致生危害於安全，處拘役伍拾日，如易科罰金以
佰元折算壹日。
    事  實
一、乙○○係中華民國研究日據時代舊馬克協會（以下簡稱馬克協會）理事長，於民
    國八十八年七月十七日下午三時十五分許，在高雄市前鎮區○○○路二九一號馬
    克協會會址召開理監事會議時，與該會監事主席甲○○因會務發生爭執，竟以加
    害生命之事對甲○○恐嚇稱：不要讓伊活過八十八年九月等語，並作勢欲毆甲○
    ○，致甲○○心生畏懼，致生危害於安全。
二、案經甲○○訴由高雄市政府警察局移送臺灣高雄地方法院檢察署檢察官偵查起訴
    。
    理  由
一、訊之被告乙○○固坦承於右揭時、地，於馬克協會開會時，與告訴人甲○○因會
    務發生爭執，並對告訴人說：伊活不過八十八年九月等語，惟矢口否認有何恐嚇
    犯行，辯稱：告訴人說伊新台幣二百零四元之紙杯費用不能報銷，要伊自行負擔
    ，伊就說告訴人心胸狹窄，心裡不平衡，活不過八十八年九月，因開會時有爭執
    ，一時生氣，才這麼說，沒有惡意云云。惟查，右揭事實，業據告訴人於警、偵
    訊及本院審理中指訴綦詳，並經在場證人黃林淑慎、黃張美、許綿於警、偵訊時
    證述屬實。參以被告亦坦承當時係因會務爭執，一時生氣才向向告訴人說：伊活
    不過八十八年九月等語，且由被告於發生爭執後，作勢欲毆打告訴人等情以觀，
    被告所表示之言語及動作，已足使告訴人心生畏懼，致生危害於安全。被告上開
    所辯，顯係事後卸責之詞，不足採信。事證明確，被告犯行可以認定。
二、核被告所為，係犯刑法第三百零五條之恐嚇危害安全罪。審酌被告尚無前科，有
    臺灣高等法院被告全國前案紀錄表在卷可稽，素行尚佳，因馬克協會會務爭執，
    始出言恐嚇告訴人，犯罪情節尚屬輕微，犯罪後未與告訴人達成民事和解等一切
    情狀，量處如主文所示之刑，並諭知易科罰金之折算標準。
據上論斷，應依刑事訴訟法第二百九十九條第一項前段，刑法第三百零五條、第四十
一條、罰金罰鍰提高標準條例第一條前段、第二條判決如主文。
本案經檢察官陳銘珠到庭執行職務。
中      華      民      國      八十九      年    三    月    二十八    日
                            臺灣高雄地方法院刑事第三庭
                                法  官     涂裕洪
右為正本，係照原本作成，證明與原本無異。
如不服本判決，應於送達後十日內，向本院提出上訴狀。
                                書記官     許麗珠
中      華      民      國      八十九      年    三    月    二十九    日
附錄本案論罪科刑法條全文刑法第三百零五條以加害生命、身體、自由、名譽、財產
  之事，恐嚇他人致生危於安全者，處二年以下有期徒刑、拘役或三百元以下罰金。


司法院資訊處製作；財團法人民間司法改革基金會備份。
